# 关于新收入准则收入的确认时点问题

提问人：fay44 时间：2020-01-02 14:32:43
如题，原按照存货风险报酬转移时点来确认存货的确认时点。现在新收入准则引入控制权的概念之后。A公司是提供定制化服务的供应商，B公司是客户。
A的存货在市面的售价、运送的目的地、包装等均根据B的需求定制，且B出售给最终消费者之前无需支付货款给A，货物毁损也由A承担。这种情况下A应当何时确认收入？
B到底是代理人还是主要责任人？这种情况下能否视为A形成控制？

回答人：chenyiwei
这种情况，首先要考虑B在交易中的地位，是单独对最终客户承担责任的首要责任人，还是仅仅提供居间服务，仍以A作为面对最终客户的首要义务人。从你说的情况看，B本身作为代理人的可能性更大，因此A确认销售收入的时点应当是B实现对最终客户的销售之时。